【裁判字號】    95,上訴,1842
【裁判日期】    951107
【裁判案由】    毒品危害防制條例
【裁判全文】
臺灣高等法院臺中分院刑事判決        95年度上訴字第1842號
上  訴  人
即  被  告  乙○○
上列上訴人因毒品危害防制條例案件，不服臺灣臺中地方法院95
年度訴字第1757號中華民國95年6月28日第一審判決（起訴案號
：臺灣臺中地方法院檢察署95年度偵字第2069號），提起上訴，
本院判決如下：
    主  文
上訴駁回。
    事  實
一、乙○○前於民國八十二年間，因違反肅清煙毒條例及麻醉藥
    品管理條例案件，經原審法院分別判處有期徒刑三年二月、
    四月，並定應執行有期徒刑三年四月確定，甫於九十三年十
    二月二十五日假釋期滿未經撤銷假釋以已執行完畢論。乙○
    ○另於九十年間因施用毒品案件，經原審法院裁定送觀察、
    勒戒後，認有繼續施用毒品傾向，乃令入戒治處所施以強制
    戒治後，於九十年十月四日停止強制戒治，甫於九十一年四
    月七日強制戒治執行完畢釋放。詎乙○○仍不知悔改，於上
    開強制戒治執行完畢釋放後五年內，復基於施用第一級毒品
    海洛因之犯意，於九十五年四月二十二日，在南投縣埔里鎮
    ○○街二二六號住處，以將少許第一級毒品海洛因置於注射
    針筒內，並摻水稀釋後以注射血管之方式，施用第一級毒品
    海洛因一次。嗣於九十五年四月二十七日十五時四十分許，
    為警在臺中市○區○○路與自由二街口臨檢查獲，並扣得乙
    ○○所有供施用第一級毒品海洛因所用之塑膠杓子一支。
二、案經臺中市警察局第三分局報告臺灣臺中地方法院檢察署檢
    察官偵查起訴。
    理    由
一、訊之被告固矢口否認其有上揭犯罪事實，辯稱，其被查獲時
    ，已有六、七天沒有施用毒品，但其被查獲時有服用藥品，
    可能因此尿液中被驗出毒品反應，並提出藥品空瓶、居家治
    療用藥記錄單及藥袋單，以實其說。第查，本院將被告所提
    出之藥品空瓶、居家治療用藥記錄單及藥袋單，送請行政院
    衛生署管制藥品管理局檢驗結果，據復，上開藥品經人體服
    用後，均不致檢出鴉片類 (嗎啡、可待因)陽性反應，有該
    局管檢字第0950010033號函在卷可按，足見被告所辯係飾卸
    之詞，並無可採。茲查，上揭犯罪事實，業據被告乙○○於
    原審法院審理時坦承不諱，又被告為警逮捕時所採集尿液送
    驗，結果呈嗎啡陽性反應，並有詮昕科技股份有限公司濫用
    藥物尿液檢驗報告一紙附卷可稽，此外並有被告所有供施用
    第一級毒品海洛因所用之塑膠杓子一支扣案可資佐證，足見
    被告自白與事實相符，自堪採信。又被告前因施用毒品案件
    ，經原審法院裁定送觀察、勒戒後，認有繼續施用毒品傾向
    ，乃令入戒治處所施以強制戒治後，於九十年十月四日停止
    強制戒治，甫於九十一年四月七日強制戒治執行完畢釋放，
    亦有臺灣臺中地方法院檢察署刑案資料查註紀錄表、臺灣高
    等法院被告前案紀錄表各一份在卷可參。綜上所述，被告於
    強制戒治執行完畢釋放後，五年內再犯毒品危害防制條例第
    十條第一項之罪，事證已臻明確，犯行應堪認定。
二、核被告所為，係犯毒品危害防制條例第十條第一項施用第一
    級毒品罪。被告所持有之毒品海洛因，係供其自己施用，故
    其持有之低度行為應為施用之高度行為所吸收，不另論罪。
    又被告有如事實欄所載之前科，有臺灣臺中地方法院檢察署
    刑案資料查註紀錄表、臺灣高等法院被告前案紀錄表各一紙
    在卷可按，其受有期徒刑之執行完畢後五年以內再犯本件有
    期徒刑以上之罪，為累犯，應依刑法第四十七條規定加重其
    刑。原審因依毒品危害防制條例第十條第一項，刑法第十一
    條前段、第四十七條、第三十八條第一項第二款，審酌被告
    一再施用毒品，經觀察勒戒及強制戒治執行完畢後，仍不知
    戒惕，再次施用第一級毒品，無視於毒品對於自身健康之戕
    害及國家對於杜絕毒品犯罪之禁令，不知戒除惡習，惡性非
    輕，及被告曾坦承施用毒品犯行，態度良好，又其施用毒品
    並無危害他人，本之施用毒品者均有相當程度之成癮性及心
    理依賴，其犯罪心態與一般刑事犯罪之本質並不相同，容應
    以「病人」之角度為考量，並側重適當之醫學治療及心理矯
    治為宜，及被告施用毒品之期間、次數等一切情狀，量處有
    期徒刑八月，以資懲儆。扣案之塑膠杓子一支，為被告所有
    供施用第一級毒品海洛因所用之物，業據被告自承無訛，應
    依刑法第三十八條第一項第二款之規定宣告沒收。至其餘扣
    案之注射針筒一支及蒸餾水一瓶，係被告用以施打解毒癮藥
    物所用之物品，亦經被告陳明在卷，並非被告供本案犯罪所
    用之物，公訴人請求一併宣告沒收，尚無理由，併予指明。
    認事用法，並無違誤，被告上訴意旨，否認犯罪，指摘原審
    判決不當，求予撤銷，核無理由，應予駁回。
據上論結，應依刑事訴訟法第三百六十八條，判決如主文。
本案經檢察官甲○○到庭執行職務。
中    華    民    國     95    年    11    月    7    日
         刑事第七庭  審判長法  官  林  榮  龍
                           法  官  鄭  永  玉
                           法  官  黃  日  隆
上列正本證明與原本無異。
如不服本判決應於收受送達後十日內向本院提出上訴書狀，其未
敘述上訴之理由者並得於提起上訴後十日內向本院補提理由書（
均須按他造當事人之人數附繕本）。
                           書記官  陳  三  軫
中    華    民    國    95    年    11    月    8     日
                                                      Ｆ


司法院資訊處製作；財團法人民間司法改革基金會備份。
